【裁判字號】    90,交訴,54
【裁判日期】    900801
【裁判案由】    公共危險
【裁判全文】
臺灣宜蘭地方法院刑事判決                            九十年度交訴字第五四號
    公  訴  人  臺灣宜蘭地方法院檢察署檢察官
    被      告  乙○○
右列被告因公共危險案件，經檢察官提起公訴（九十年度偵字第八０二號），本院判
決如左：
    主  文
乙○○駕駛動力交通工具肇事，致人傷而逃逸，處有期徒刑陸月，如易科罰金以參佰
元折算壹日。緩刑貳年。
    事  實
一、乙○○於民國九十年二月二十三日晚上，駕駛車號ＩＷ五一二九號自用小貨車，
    沿宜蘭縣羅東鎮○○路往公正路方向行駛，同日晚上十一時許途經宜蘭縣羅東鎮
    ○○路與公正路路口時，正要右轉往前述公正路時，因欲超越前車，而駛入對向
    車道，致撞及由甲○○所騎乘沿前述公正路往羅東火車站方向行駛之車號ＲＡＲ
    五六九號機車，造成甲○○受有臉部及鼻部擦傷、左大腿及右手擦傷、左手第三
    指蹼間撕裂傷以及左手無名指近端指骨骨折之傷害（過失傷害部分未據告訴）後
  ，竟未停車處理，逕駕駛前開車輛往羅東鎮○○路方向逃逸，嗣因甲○○記下車
    號報警處理，始經警於翌日凌晨零時十分許，於宜蘭縣羅東鎮○○○路乙○○居
    住處查獲。
二、案經宜蘭縣警察局羅東分局報告台灣宜蘭地方法院檢察署檢察官偵查起訴。
    理  由
一、訊據被告固不否認有於上揭時、地駕駛前述車輛行經前述路段，惟矢口否認有何
    肇事逃逸之犯行，辯稱並不知道當時有撞到機車，否則一定會下車查看云云。惟
    查右揭事實業經被害人甲○○迭次指稱被告駕車行經前述路段，車速很快且超車
    而撞及其所騎乘之機車後未停車查看即離去等情甚詳，並有道路交通事故調查報
    告表、財團法人羅許基金會羅東博愛醫院函及肇事車輛照片可憑。而被告自承當
    時有感覺擦撞到東西，但覺得沒事，所以未下車查看等語；再觀被告車輛肇事後
    之照片，被告所駕駛之ＩＷ五一二九號自小貨車其左後方向燈於與前述機車擦撞
    後業已掉落，此有照片數幀存卷可參，更見當初撞及被害人所騎乘之機車時，撞
    擊力道應非輕微，被告實難諉為不知，是被告上開所辯顯違常理。本件被告犯行
    明確，應依法論科。
二、核被告所為係犯刑法第一百八十五條之四之駕駛動力交通工具肇事致人死傷而逃
    逸罪。爰審酌被告犯罪之動機、目的、手段、所犯對被害人所造成之危險與損害
    、已與被害人達成和解並已賠償等一切情狀，量處如主文所示之刑，並諭知易科
    罰金之折算標準。又被告未曾受有期徒刑以上刑之宣告，此有台灣高等法院檢察
    署刑案紀錄檢覆表可查，被告經此教訓當知警惕，應無再犯之虞，本院認前所宣
    告之刑，以暫不執行為適當，爰併宣告緩刑二年以啟自新。
據上論斷，應依刑事訴訟法第二百九十九條第一項、刑法第一百八十五條之四、第四
十一條第一項、第七十四條第一款、罰金罰鍰提高標準條例第二條，判決如主文。
本案經檢察官廖允松到庭執行職務。
中      華      民      國      九十      年      八      月     一     日
                                  台灣宜蘭地方法院刑事第二庭
                                      法  官
得上訴。


司法院資訊處製作；財團法人民間司法改革基金會備份。
